CRISTIAN TOBAR

DESARROLLADOR DE SOFTWARE

Popayán - Cauca - Colombia www.cristian.tobar.com



PERFIL PROFESIONAL

Desarrollador de software con más de 5 años de experiencia comprobada en tecnología. Poseo habilidades sólidas en procesamiento y análisis de datos, desarrollo de aplicaciones web tanto del lado del cliente como del servidor, creación de aplicaciones móviles, gestión eficiente de bases de datos y colaboración en equipos multidisciplinarios utilizando metodologías ágiles.

EXPERIENCIA

2022 - 2024 - 21 MESES | CDT CREATIC

Desarrollador de aplicaciones web

 Desarollo de aplicaciones web con React.js, Angular.js, Typescript, Redux, NgRx, Redux-ToolKit, Node, Docker entre otras.

2022 - 10 MESES | ITOESTE

Desarrollador frontend

• Desarollo de aplicaciones web y móviles, usando las tecnologías React.js, React-Native, TypeScript, Redux, entre otras.

2019 - 2021 - 27 MESES | DIMAR

Científico de datos

 Recolección, procesamiento y análisis de datos oceanoatmosféricos, visualizados de forma local y en aplicación web. Usando Python, Matlab, HTML, CSS y JavaScript.

EDUCACIÓN

2023 - 2024 | DIPLOMADO EN ARQUITECTURA DE SOFTWARE

Egresado - Universidad San Buenaventura de Cali

2013 - 2018 | INGENIERÍA FÍSICA

Egresado - Universidad del Cauca

CURSOS Y CERTIFICACIONES

2024 | PRINCIPIOS SOLID Y CLEAN CODE

Egresado - Udemy

2024 | REACT NATIVE: APLICACIONES NATIVAS IOS Y ANDROID

Egresado - Udemy

2024 | NODE DE CERO A EXPERTO

Egresado - Udemy

2022 | REACT DE CERO A EXPERTO (HOOKS Y MERN)

Egresado - Udemy

2022 | ANGULAR DE CERO A EXPERTO

Egresado - Udemy

2021 | CURSO INTENSIVO EN WEB FRONT END

Egresado - Next_U

2021 | FRONTEND WEB DEVELOPER

Egresado - Udemy

TECNOLOGÍAS

• Python • React

• JavaScript • Angular

TypeScriptVue

MatlabVanilla.js

Node

Express

Docker

PostresSQL

• MongoDB

INFORMACIÓN ADICIONAL

• Linkedin: <u>cristianandrestobar/</u>

• GitHub: <u>cristianTobar07/</u>

• Portafolio www.cristian.tobar.com

WhatsApp (57) 3185637944